臺灣臺中地方法院刑事判決
110年度金訴字第1000號
公  訴  人  臺灣臺中地方檢察署檢察官
被      告  藍惠瑩


上列被告因違反洗錢防制法等案件，經檢察官提起公訴（110年
度偵字第12168號、第12169號、第12170號、第14476號、第1447
7號、第18033號、第18330號、第19504號、第22165號），本院
判決如下：
    主    文
藍惠瑩幫助犯洗錢防制法第十四條第一項之洗錢罪，累犯，處有
期徒刑伍月，併科罰金新臺幣參萬元，罰金如易服勞役，以新臺
幣壹仟元折算壹日。未扣案之犯罪所得新臺幣柒萬元沒收，於全
部或一部不能沒收或不宜執行沒收時，追徵其價額。
    犯罪事實
一、藍惠瑩依其智識程度與社會生活經驗，明知如任意提供金融
    機構帳戶予他人使用，很可能遭他人利用作為收受詐欺取財
    犯罪所得之工具，並隱匿詐欺犯罪所得去向，進而對詐欺取
    財、洗錢正犯所實行之犯行施以一定助力，竟基於幫助他人
    詐欺取財及隱匿詐欺犯罪所得去向之不確定故意，於民國10
    9年11月24日下午1、2時許，先後前往位於臺中市○區○○路00
    0號之國泰世華銀行（下稱國泰銀行）篤行分行及臺中市○區
    ○○路0○000號之玉山商業銀行（下稱玉山銀行）五權分行，
    申辦國泰銀行000-000000000000號帳戶（下稱系爭國泰帳戶
    ）及玉山銀行000-0000000000000號帳戶（下稱系爭玉山帳
    戶），並均設定網路銀行及約定轉入帳戶後，隨即在臺中市
    五權路某處，將系爭2帳戶之存摺、提款卡（含密碼）、網
    路銀行帳號、密碼等資料，以新臺幣（下同）7萬元之代價
    ，出售予真實姓名年籍不詳綽號「阿忠」之成年男子，並當
    場取得上開價金，「阿忠」取得系爭2帳戶資料後，即與所
    屬詐欺集團成員共同基於意圖為自己不法所有，基於詐欺取
    財與一般洗錢之犯意聯絡，於附表所示之時間，以附表所示
    之方式，對附表所示之被害人施以詐術，致其等陷於錯誤，
    先後匯款至系爭2帳戶（匯款時間、金額及匯入帳戶詳見附
    表），詐欺集團再將各被害人匯入之款項轉匯至其他金融機
    構帳戶，藉以隱匿詐欺犯罪所得之去向。嗣因各被害人發現
    受騙並報警處理，始循線查悉上情。
二、案經附表所示之告訴人訴由新北市政府警察局三峽分局、三
    重分局、林口分局、苗栗縣警察局苗栗分局、桃園市政府警
    察局蘆竹分局、高雄市政府警察局旗山分局、基隆市警察局
    第四分局、臺中市政府警察局太平分局、新竹市警察局第一
    分局報告臺灣臺中地方檢察署檢察官偵查起訴。
    理    由
一、按被告以外之人於審判外之陳述，雖不符刑事訴訟法第159
    條之1至第159條之4之規定，而經當事人於審判程序同意作
    為證據，法院審酌該言詞陳述或書面陳述作成時之情況，認
     為適當者，亦得為證據；當事人、代理人或辯護人於法院
    調 查證據時，知有同法第159條第1項不得為證據之情形，
    而未 於言詞辯論終結前聲明異議者，視為有前項之同意，
    刑事訴訟法第159條之5定有明文。本判決認定事實所引用之
    供述證 據（含文書證據），被告藍惠瑩及檢察官於本院準
    備程序均不爭執其證據能力（見本院卷第73頁），且未於言
    詞辯論終結前聲明異議，本院審酌各該證據作成時之情況，
    並無違法不當或證明力明顯過低之瑕疵，亦認以之作為證據
    應屬適當，依刑事訴訟法第159條之5規定，均有證據能力。
二、訊據被告固坦承於上開時地將系爭2帳戶資料出售予「阿忠
    」之事實，惟矢口否認有何幫助詐欺取財及幫助洗錢犯行，
    辯稱：當時「阿忠」說網路線上博奕遊戲「老子有錢」需要
    帳戶讓玩家匯錢，伊當時缺錢，就相信他，用7萬元的價格
    將系爭2帳戶資料賣給「阿忠」，伊不知道「阿忠」會拿來
    做犯法的事，伊也是被騙云云。經查：
（一）被告於109年11月24日下午1、2時許，先後前往國泰銀行
      篤行分行及玉山銀行五權分行，申辦系爭2帳戶，並均設
      定網路銀行及約定轉入帳戶後，隨即在臺中市五權路某處
      ，將系爭2帳戶之存摺、提款卡（含密碼）、網路銀行帳
      號、密碼等資料，以7萬元之代價，出售予綽號「阿忠」
      之成年男子，並當場收取上開價金，而詐欺集團成員於附
      表所示之時間，以附表所示之方式，對附表所示之被害人
      施以詐術，致其等陷於錯誤，先後匯款至系爭2帳戶（匯
      款時間、金額及匯入帳戶詳見附表），詐欺集團再將各被
      害人匯入之款項轉匯至其他金融機構帳戶等情，為被告於
      偵訊及本院準備程序中供承在卷或不爭執（見偵12168號
      卷第183至185頁，本院卷第70、74頁），並有證人即附表
      所示之各被害人於警詢時證述其等遭詐騙而匯款之過程明
      確（出處詳見附表），復有如附表所示之書證附卷可稽，
      足認系爭2帳戶確遭詐欺集團使用作為收取各被害人受騙
      後匯入款項之人頭帳戶。
（二）被告雖以前詞置辯，然查：
　 1、按行為人對於構成犯罪之事實，明知並有意使其發生者，
      為故意。行為人對於構成犯罪之事實，預見其發生而其發
      生並不違背其本意者，以故意論，刑法第13條定有明文。
      是故意之成立，不以對於構成犯罪之事實，明知並有意使
      其發生為必要，僅需對於構成犯罪之事實、結果，預見其
      發生，而其發生並不違背其本意即為已足。亦即倘行為人
      認識或預見其行為會導致某構成要件實現（結果發生），
      縱其並非積極欲求該構成要件實現（結果發生），惟為達
      到某種目的而仍容任該結果發生，亦屬法律意義上之容任
      或接受結果發生之「間接故意」，此即前揭法條所稱之「
      以故意論」。
　 2、查金融機構之帳戶存摺、提款卡等相關資料事關個人財產
      權益之保障，其專有性甚高，除非本人或與本人親密關係
      者，難認有何理由可自由流通使用該存摺、提款卡，一般
      人均有妥為保管及防止他人任意使用之認識，縱特殊情況
      偶需交付他人使用，亦必深入瞭解用途及合理性，始予提
      供，且該等專有物品如落入不明人士手中，而未加以闡明
      正常用途，極易被利用為與財產有關之犯罪工具，此為吾
      人依一般生活認知所易於體察之常識。且金融機構之帳戶
      一般人均可輕易申請開設，並未設有任何特殊之限制，此
      乃眾所周知之事實，依一般人之社會生活經驗，倘係經由
      合法管道之收入或支出，其於金融帳戶之存放及提領，本
      可自行向金融行庫開立帳戶後使用，殊無大費周章使用他
      人帳戶之必要，況且近來類似詐騙案件層出不窮，詐欺集
      團多利用人頭帳戶作為收受及提領詐欺取財犯罪所得之工
      具，藉以隱匿詐欺犯罪所得之去向，不僅廣為媒體所披載
      ，亦經政府一再宣導提醒注意，尤以現今各地金融機構所
      設自動提款機莫不設定轉帳之警示畫面，或張貼警示標語
      ，促請使用大眾注意，衡諸目前社會以電視、報紙甚至網
      路等管道流通資訊之普及程度，以及使用自動提款機從事
      提款、轉帳交易之頻繁，苟見有陌生人不思以自己名義申
      請開立帳戶，反而向不特定人蒐集或收購他人之金融機構
      帳戶使用，帳戶所有人焉能安心將其帳戶交付收購帳戶之
      人，而絲毫未加懷疑其收集帳戶之目的即在於詐取他人財
      物之理？是依一般人通常之知識、智能及經驗，均可知向
      陌生人購買、承租或其他方法取得帳戶者，多係欲藉該帳
      戶收受及提領不法犯罪所得，隱匿犯罪所得之去向。被告
      於案發時為年滿41歲之成年人，且自陳為高職畢業，曾做
      過服務業、工廠等工作，曾在自動櫃員機有看過標語說不
      可以賣帳戶給別人，可能會涉及幫助詐欺等情（見本院卷
      第136至137、190頁），並非初入社會懵懂無知，或與社
      會長期隔絕之人，對上情自不得諉為不知。又被告供稱：
      伊案發時在工廠上班，月薪2萬6千元至2萬7千元等語（見
      本院卷第140頁），則被告僅申辦系爭2帳戶，並將帳戶資
      料交給「阿忠」，所為不需任何專業技能，耗費極低之時
      間、勞力，竟可立即獲得超過月薪2倍之報酬，顯然違反
      被告自己之社會生活經驗。是依被告之智識程度及社會生
      活經驗，應有預見若將系爭2帳戶之存摺、金融卡及密碼
      等資料提供他人使用，很可能將幫助他人實施詐欺取財及
      洗錢犯罪。
　 3、被告雖辯稱「阿忠」告知帳戶係要供線上博奕遊戲玩家匯款使用云云，然始終未提出與「阿忠」間關於線上博奕遊戲之通訊軟體對話紀錄等證據供本院審酌，而其聲請傳喚之證人陳銀真固於本院審理時證稱：伊和被告一起工作，會打電話聊天，被告有使用LINE電話告訴伊，她要把帳戶借給人家作老子有錢博奕，當時被告還沒有把帳戶拿給別人，伊有跟被告說這樣好像不太好，被告有說她缺錢，但沒有說是賣給別人，也沒有說給什麼人等語（見本院卷第121至126頁），然證人陳銀真並未親自見聞被告將帳戶資料交予「阿忠」之過程，僅係片面聽聞被告告知交付帳戶資料之緣由，自難據此認定被告所辯為真。退步言之，縱令「阿忠」係以供線上博奕遊戲玩家匯款為由，向被告收購帳戶，然被告供稱：「阿忠」是伊先前在電子遊戲場工作時之客人，伊出售帳戶資料予「阿忠」時，並不知「阿忠」之真實姓名，也不知道「阿忠」之學經歷、做什麼工作等語（見本院卷第71、139至141頁），是被告與「阿忠」並非熟識，亦不知「阿忠」與線上博奕遊戲業者間有何關連，復經證人陳銀真提醒提供帳戶給他人可能不太好，被告顯無確信「阿忠」所述為真之合理基礎。又我國之博奕事業為政府獨占經營之事業，僅由政府特許經營之樂透、今彩539、刮刮樂、運彩等為合法，且有配合之特定銀行來處理相關金流，故私人經營網路賭博營利行為，乃我國刑法賭博罪章明定之犯罪行為，此為眾所周知之事，被告為具正常智識之成年人，對此自難諉為不知。況對方如係合法之博弈公司，何以不能以公司名義申請帳戶以供客戶匯款使用，而須刻意支付對價予被告，使用與公司素無關連、亦欠缺信賴基礎之被告帳戶作為客戶匯款之用，徒增遭被告藉機凍結帳戶侵吞款項之風險？是依被告之智識經驗，當可輕易透過上開違背常情之處，察覺對方絕非正當之博奕業者，很可能係要將系爭2帳戶作為詐欺取財等不法財產犯罪所用。
　 4、準此，被告主觀上應已預見其所為可能會幫助詐欺集團收
      取詐欺贓款，並隱匿贓款去向，卻因貪圖高額報酬而執意
      將系爭2帳戶交予不甚熟識之「阿忠」，容任「阿忠」使
      用，則其主觀上應有縱令「阿忠」取得系爭2帳戶資料後
      ，係供詐欺集團用以收取及轉匯詐欺取財犯罪所得，進而
      對該詐欺取財、洗錢正犯所實行之犯行施以一定之助力，
      亦不違背其本意之幫助犯意甚明。
（三）綜上所述，本案事證明確，被告犯行洵堪認定，應依法論
      科。　　
三、論罪及刑之加重減輕事由：
（一）查詐欺集團成員取得系爭2帳戶作為人頭帳戶後，意圖為
      自己不法所有，對附表所示之各被害人施以詐術，致其等
      陷於錯誤，因而匯款至系爭2帳戶，詐欺集團成員旋即將
      款項轉匯至其他金融機構帳戶，顯係以多層轉帳之方式，
      使偵查機關難以追查帳戶金流，藉以隱匿詐欺犯罪所得之
      去向，則詐欺集團成員所為之詐欺取財及一般洗錢犯行顯
      已既遂，而被告提供系爭2帳戶予他人供詐欺取財及洗錢
      犯罪使用，並未實行詐欺取財或洗錢罪之犯罪構成要件行
      為，且無證據可認被告係以正犯而非幫助犯之犯意參與犯
      罪，應認其係以幫助他人犯罪之意思，實行犯罪構成要件
      以外之行為。是核被告所為，係犯刑法第30條第1項前段
      、第339條第1項之幫助詐欺取財罪，及刑法第30條第1項
      前段、洗錢防制法第14條第1項之幫助洗錢罪。
（二）被告以一提供系爭2帳戶資料之行為，同時幫助詐欺集團
      對附表所示之各被害人犯詐欺取財罪及洗錢罪，係以一行
      為觸犯數罪名，為想像競合犯，應依刑法第55條前段規定
      ，從一重之幫助洗錢罪處斷。
（三）被告前因施用毒品案件，經本院105年度審簡字第477號判
      決處有期徒刑6月、3月確定，又因施用毒品案件，經本院
      105年度審簡字第1040號判決處有期徒刑4月確定，再因施
      用毒品案件，經本院105年度中簡字第2144號判決處有期
      徒刑2月確定，上開各罪嗣經本院106年度聲字第199號裁
      定應執行有期徒刑1年確定，於106年10月20日在監服刑期
      滿執行完畢，有臺灣高等法院被告前案紀錄表在卷可憑，
      是被告係於徒刑執行完畢之5年內，故意再犯本件有期徒
      刑以上之罪，為累犯。本院審酌被告所犯之前案與本案之
      罪質雖不相同，然均為故意犯罪，被告未記取前案執行教
      訓，謹言慎行，故意再為本件犯行，可見其有特別惡性，
      對於刑罰之反應力顯然薄弱，且綜核全案情節，縱依刑法
      第47條第1項規定加重法定最低本刑，亦無罪刑不相當之
      情形，爰依刑法第47條第1項規定加重其刑。
（四）被告係幫助他人犯洗錢罪，為幫助犯，爰依刑法第30條第
      2項之規定，按正犯之刑減輕之，並依法先加後減之。
四、爰以行為人之責任為基礎，審酌：（一）被告率爾提供系爭
    2帳戶資料供詐欺集團從事詐欺犯罪使用，致附表所示之被
    害人受有相當金額之財產損害，並使詐欺集團得以掩飾詐欺
    犯罪所得之去向，增加檢警追緝犯罪之困難，致使此類犯罪
    手法層出不窮，危害金融交易秩序與社會治安，行為殊值非
    難，惟被告本身並未實際參與詐欺取財及洗錢之犯行，可責
    難性較小；（二）被告為高職畢業，曾從事服務業、工廠等
    工作，目前與母親、哥哥同住（見本院卷第136至137、141
    頁）之智識程度及生活狀況；（三）被告犯後未坦承犯行，
    亦未賠償各被害人損害等一切情狀，量處如主文所示之刑，
    並就併科罰金部分諭知易服勞役之折算標準，以示懲儆。又
    被告所犯之幫助洗錢罪，其法定最重本刑逾有期徒刑5年，
    無從依刑法第41條第1項前段規定易科罰金，但因本院所宣
    告之刑未逾有期徒刑6月，故被告仍得依刑法第41條第3項規
    定，向檢察官聲請易服社會勞動，由檢察官依法裁量是否准
    許，附此敘明。
五、被告於偵訊時供稱因出售系爭2帳戶資料而獲得7、8萬元之
    報酬（見偵12168號卷第184頁），於本院準備程序時則供稱
    獲得7萬元之報酬（見本院卷第70頁），爰依「罪證有疑，
    利歸被告」原則，認定被告因本案犯行取得之犯罪所得為7
    萬元。該犯罪所得雖未扣案，仍應依刑法第38條之1第1項前
    段、第3項規定宣告沒收，於全部或一部不能沒收或不宜執
    行沒收時，追徵其價額。
據上論斷，應依刑事訴訟法第299條第1項，洗錢防制法第14條第
1項，刑法第11條前段、第30條第1項前段、第2項、第339條第1
項、第55條、第47條第1項、第42條第3項前段、第38條之1第1項
前段、第3項，刑法施行法第1條之1第1項，判決如主文。
本案經檢察官許景森提起公訴，檢察王淑月到庭執行職務。
中　　華　　民　　國　　111 　年　　3 　　月　　3 　　日
                  刑事第十三庭 審判長 法  官  李宜娟
　　　　　　　　　                    法  官  陳怡秀
　　　　　　　　　　　　　　　　　　　法  官  洪瑞隆
以上正本證明與原本無異。
如不服本判決應於收受送達後20日內向本院提出上訴書狀，並應
敘述具體理由；其未敘述上訴之理由者，應於上訴期間屆滿後20
日內向本院補提理由書（均須按他造當事人之人數附繕本）「切
勿逕送上級法院」。
告訴人或被害人如不服判決，應備理由具狀向檢察官請求上訴，
上訴期間之計算，以檢察官收受判決正本之日起算。
　　　　                              書記官  許家齡
中　　華　　民　　國　　111 　年　　3 　　月　　3 　　日
附錄論罪科刑法條
【洗錢防制法第2條】
本法所稱洗錢，指下列行為：
一、意圖掩飾或隱匿特定犯罪所得來源，或使他人逃避刑事追訴
     ，而移轉或變更特定犯罪所得。
二、掩飾或隱匿特定犯罪所得之本質、來源、去向、所在、所有
     權、處分權或其他權益者。
三、收受、持有或使用他人之特定犯罪所得。
【洗錢防制法第14條】
有第二條各款所列洗錢行為者，處7年以下有期徒刑，併科新臺
幣5百萬元以下罰金。
前項之未遂犯罰之。
前二項情形，不得科以超過其特定犯罪所定最重本刑之刑。
【刑法第30條】
幫助他人實行犯罪行為者，為幫助犯。雖他人不知幫助之情者，
亦同。
幫助犯之處罰，得按正犯之刑減輕之。
【刑法第339條】
意圖為自己或第三人不法之所有，以詐術使人將本人或第三人之
物交付者，處5 年以下有期徒刑、拘役或科或併科50萬元以下罰
金。
以前項方法得財產上不法之利益或使第三人得之者，亦同。
前二項之未遂犯罰之。
【刑法施行法第1條之1】
中華民國94年1月7日刑法修正施行後，刑法分則編所定罰金之貨
幣單位為新臺幣。
94年1月7日刑法修正時，刑法分則編未修正之條文定有罰金者，
自94年1月7日刑法修正施行後，就其所定數額提高為30倍。但72
年6月26日至94年1月7日新增或修正之條文，就其所定數額提高
為3倍。
附表
編號 被害人 詐欺方式 匯款時間及金額 （新臺幣） 匯入帳戶 證據（含被害人之證述及報案資料） 1 顏樸銘 （告訴） 詐欺集團成員自109年11月中旬某日起，透過通訊軟體LINE（暱稱「陳怡」、「聯亞金融客服」）與顏樸銘聯繫，佯稱：可以投資聯亞金融美金匯率平台賺取匯差云云，顏樸銘因而陷於錯誤，依詐欺集團成員之指示匯款。 109年12月1日下午1時51分許，匯款3萬元。 系爭國泰帳戶 ①證人顏樸銘於警詢時之證述（偵12168號卷第29至30頁） ②內政部警政署反詐騙諮詢專線紀錄表、高雄市政府警察局苓雅分局凱旋路派出所受理詐騙帳戶通報警示簡便格式表、金融機構聯防機制通報單、台新銀行自動櫃員機交易明細表、顏樸銘與「聯亞金融客服」間之LINE對話紀錄（偵12168號卷第37至43、57、63至79頁） ③系爭國泰帳戶之開戶資料及交易明細（偵12168號卷第47至53頁） 2 蔡東吉 （告訴） 詐欺集團成員自109年8月26日某時起，透過交友軟體「Cheers」及通訊軟體LINE（暱稱「暖暖」）與蔡東吉聯繫，佯稱：可以加入網路交易平台以理財投資獲利云云，蔡東吉因而陷於錯誤，依詐欺集團成員之指示匯款。 109年11月27日中午12時41分許，匯款2萬元。  系爭玉山帳戶 ①證人蔡東吉於警詢時之證述（偵12169號卷第23至33頁） ②中國信託銀行自動櫃員機交易明細表、內政部警政署反詐騙諮詢專線紀錄表（偵12169號卷第35至38頁） ③系爭玉山帳戶之開戶資料及交易明細（偵12169號卷第45至47頁）  3 陸俊豪 （告訴） 詐欺集團成員自109年11月10日某時起，透過交友軟體「WIPPY」及通訊軟體LINE（暱稱「陳美琪」）與陸俊豪聯繫，佯稱：可以加入外匯網站，跟著她投資都會獲利，儲值要找客服，客服會提供帳號匯款云云，陸俊豪因而陷於錯誤，依詐欺集團成員之指示匯款。 109年11月27日中午12時12分許，匯款42萬元。 系爭玉山帳戶 ①證人陸俊豪於警詢時之證述（偵12170號卷第41至45頁） ②宜蘭縣政府警察局羅東分局公正派出所受理詐騙帳戶通報警示簡便格式表、合作金庫商業銀行匯款申請書代收入傳票、陸俊豪與詐欺集團成員間之LINE對話紀錄、陸俊豪與投資網站客服人員間之LINE對話紀錄（偵12170號卷第131、141、143至159頁） ③系爭玉山帳戶之開戶資料及交易明細（偵12170號卷第169至171頁） 4 李志恒 （告訴） 詐欺集團成員自109年11月17日起，透過交友軟體「Cheers」及通訊軟體LINE（暱稱「曾經滄海難為水」、「ONE客服」）與李志恒聯繫，佯稱：可以加入外匯平台ONE，操作外匯市場投資穩定獲利云云，李志恒因而陷於錯誤，依詐欺集團成員之指示匯款。 109年11月30日中午12時13分許，匯款12萬元。 系爭國泰帳戶 ①證人李志恒於警詢時之證述（偵14476號卷第27至31頁） ②內政部警政署反詐騙諮詢專線紀錄表、高雄市政府警察局鳳山分局成功派出所受理詐騙帳戶通報警示簡便格式表、李志恒提出之義竹郵局存摺封面及內頁影本、李志恒與暱稱「曾經滄海難為水」間之LINE對話紀錄、李志恒與ONE客服間之LINE對話紀錄（偵14476號卷第43至45、51、59至89頁） ③系爭國泰帳戶之開戶資料及交易明細（偵14476號卷第33至41頁） 5 李康平 （未告訴） 詐欺集團成員自109年11月5日前某日起，透過交友網站「wetouch」（自稱「林佩欣」）與李康平聯繫，佯稱：可以加入BIF數字資產交易平台，投資SNBC虛擬貨幣以獲利云云，李康平因而陷於錯誤，依詐欺集團成員之指示匯款。 109年11月26日中午12時10分許，匯款1萬5000元。 系爭國泰帳戶 ①證人李康平於警詢時之證述（偵14477號卷第33至35頁） ②內政部警政署反詐騙諮詢專線紀錄表、臺南市政府警察局第一分局府東派出所受理詐騙帳戶通報警示簡便格式表、李康平切結書、轉帳交易紀錄、陳述書（偵14477號卷第75至79、89、93、99頁） ③系爭國泰帳戶之開戶資料及交易明細（偵14477號卷第51至63頁） 6 王如琪 （告訴） 詐欺集團成員自109年11月16日前某日起，透過交友軟體「JD」及通訊軟體LINE（自稱「林明強」）與王如琪聯繫，佯稱：可以加入新葡京娛樂交易平台以投資獲利云云，王如琪因而陷於錯誤，依詐欺集團成員之指示匯款。 109年11月27日中午12時52分許，匯款12萬元。 系爭玉山帳戶 ①證人王如琪於警詢時之證述（偵18033號卷第43至47頁） ②王如琪與「強」間之JD交友軟體對話紀錄、王如琪與「LMQ」間之LINE對話紀錄、嫌疑人傳送之簡訊、王如琪使用新葡京娛樂交易投資平台手機網頁、郵政跨行匯款申請書、苗栗縣警察局通宵分局埔口派出所受理詐騙帳戶通報警示簡便格式表、內政部警政署反詐騙諮詢專線紀錄表、金融機構聯防機制通報單、受理各類案件紀錄表、受理刑事案件報案三聯單（偵18033號卷第49至57、63、69至71、83、105、109至111、119、123至125頁） ③系爭國泰帳戶之開戶資料及交易明細（偵18033號卷第129至137頁） ④系爭玉山帳戶之開戶資料及交易明細（偵18033號卷第141、147頁）    109年12月2日下午1時19分許，匯款6萬元。 系爭國泰帳戶  7 鄭緯綸 （告訴） 詐欺集團成員自109年11月14日起，透過通訊軟體LINE與鄭緯綸聯繫，佯稱：可以加入網站外匯交易平台以投資獲利云云，鄭緯綸因而陷於錯誤，依詐欺集團成員之指示匯款。 ①109年11月27日下午2時29分許，匯款5萬元。 ②109年11月27日下午2時30分許，匯款5萬元。 系爭玉山帳戶 ①證人鄭緯綸於警詢時之證述（偵18330號卷第33至37頁） ②鄭緯綸與聯（USG）客服間之LINE對話紀錄、轉帳交易紀錄、郵政跨行匯款申請書（偵18330號卷第39至55頁） ③系爭國泰帳戶之開戶資料及交易明細（偵18330號卷第57至69頁） ④系爭玉山帳戶之開戶資料及交易明細（偵18330號卷第71至75頁）    109年11月30日上午10時51分許，匯款9萬元。 系爭國泰帳戶  8 張純萍 (告訴) 詐欺集團成員自109年9月21日起，透過交友軟體「SweetRing」及通訊軟體LINE（自稱「汪淼」）與張純萍聯繫，佯稱：可以加入天衍娛樂平台儲值金額以投資獲利云云，張純萍因而陷於錯誤，依詐欺集團成員之指示匯款。 109年11月26日下午1時37分許，匯款89萬元。 系爭玉山帳戶 ①證人張純萍於警詢時之證述（偵19504號卷第43至44頁） ②張純萍提出之玉山銀行存款回條、玉山銀行帳戶交易明細查詢、轉帳紀錄、內政部警政署反詐騙諮詢專線紀錄表、臺北市政府警察局內湖分局東湖派出所受理詐騙帳戶通報警示簡便格式表、受理刑事案件報案三聯單、受理各類案件紀錄表、張純萍與「追夢赤子心」間之LINE對話紀錄（偵19504號卷第45至51、59至61、69至71、73至105頁） ③系爭玉山帳戶之開戶資料及交易明細（偵19504號卷第65至67頁） 9 林千玉 (告訴) 詐欺集團成員於109年10月某日起，透過臉書私訊及通訊軟體LINE（暱稱「歲月如針」）與林千玉聯繫，佯稱：有短期投資獲利方式，可擔任其保證人，幫忙操盤股票高倍獲利盡快償還其房貸云云，林千玉因而陷於錯誤，依詐欺集團成員之指示匯款。 109年11月27日上午9時41分許，匯款24萬元 系爭玉山帳戶 ①證人林千玉於警詢時之證述（偵22165號卷第31至35頁） ②內政部警政署反詐騙諮詢專線紀錄表、基隆市警察局第二分局深澳坑派出所受理詐騙帳戶通報警示簡便格式表、金融機構聯防機制通報單、股票投資網頁、郵政跨行匯款申請書（見偵22165號卷第43至44、53、73、77、81頁） ③系爭玉山帳戶之開戶資料及交易明細（偵22165號卷第39至41頁）